臺灣新竹地方法院交通事件裁定　　　　 96年度交聲字第128號
移送機關即
原處分機關　交通部公路總局新竹區監理所新竹市監理站
異　議　人
即受處分人　甲○○
上列異議人即受處分人因違反道路交通管理處罰條例案件，對於
交通部公路總局新竹區監理所新竹市監理站民國96年4 月20日竹
監新四字第裁51－E00000000 號違反道路交通管理事件裁決書處
分，聲明異議，本院裁定如下：
    主  文
異議駁回。
    理  由
一、異議意旨略以：受處分人即異議人甲○○（下稱異議人甲○
    ○）於民國96年2 月14日下午2時30分許，駕駛車號7H－383
    號自用大貨車載運其所經營畜牧場牛隻所需之牧草行經新竹
    縣竹北市○○路○ 段處，突為新竹縣警察局竹北分局鳳岡派
    出所員警攔查，經員警告知異議人甲○○所載運之牧草飛散
    ，並現場掣開竹縣警交字第E00000000 號違規單舉發異議人
    甲○○駕駛車號7H－383 號自用大貨車所載牧草沿路掉落飛
    散。惟異議人甲○○所載運之牧草皆以高壓機器壓縮成圓柱
    狀，根本不可能沿途飛散，員警指稱目睹牧草沿途飛散根本
    與事實不符，且員警所出示之現場採證照片，亦只能證明異
    議人甲○○所載運之牧草有少部分因裝載時被吊車碰及鬆綁
    而已，根本未掉落，且若員警堅稱有飛散之事實，則員警觀
    察之時間有多久？又能否提供散落地點及散落物數量等相關
    採證照片？因而認員警舉發之事實有誤，為此狀請撤銷原處
    分云云。
二、原處分意旨略以：異議人甲○○駕駛所有車號7H－383 號自
    用大貨車於96年2月14日2時30分許，行經新竹縣竹北市○○
    路○ 段時為新竹縣警察局竹北分局員警乙○○當場掣開竹縣
    警交字第E00000000 號違反道路交通管理事件通知單（下稱
    舉發通知單），舉發其違反道路交通管理處罰條例第30條第
    1項第2款規定：「載運牧草飛散」，並當場交由異議人甲○
    ○簽收，視為完成送達。異議人甲○○於96年3 月13日向交
    通部公路總局新竹區監理所新竹市監理站（下稱新竹市監理
    站）陳述，新竹市監理站乃於96年3月16日以竹監新字第096
    2400664 號函請原舉發單位即新竹縣警察局竹北分局查證，
    經新竹縣警察局竹北分局於96年3月30日以北警交字第09650
    01922號函覆略以：「…說明二、本案舉發員警稱：於96年2
    月14日14時30分，在本轄竹北市○○路○ 段執行巡邏勤務，
    發現甲○○君駕駛7H－383 號自大貨車所載牧草沿路掉落飛
    散，經目睹、鳴警報器示意停車，駕駛人將車輛停靠在路邊
    ，查驗駕、行照並照相採證，告知違規事實，本分局員警依
    法以竹縣警交字第E00000000 號違規單告發，…。」，新竹
    市監理站再於96年4 月10日以竹監新字第0963401096號函覆
    異議人甲○○違規事實屬實，並請依規繳納罰鍰，惟異議人
    甲○○對於上開函覆仍有不服，新竹市監理站遂依據舉發之
    違規事實及違反道路交通管理事件統一裁罰基準及處理細則
    第41條第4項、第43條、第44條及第67條等規定，於96年4月
    20日掣開竹監新四字第裁51－E00000000 號違反道路交通管
    理事件裁決書（下稱裁決書），認異議人甲○○於96年2 月
    14日下午2時30分許在新竹縣竹北市○○路○段路段有「一、
    所載貨物飛散」之違規行為，裁罰異議人甲○○罰鍰新臺幣
    （下同）5千元整，並依同條例第63條第1項第2 款規定記違
    規點數2 點，上開裁決書於同日由異議人甲○○之受雇人陳
    明雄臨櫃簽收完成送達程序，嗣異議人甲○○於96年4 月30
    日提起本件聲明異議。
三、按汽車裝載容易滲漏、飛散、氣味惡臭之貨物，能防止其發
    洩者，應嚴密封固，裝置適當，道路交通安全規則第77條第
    1項第1款定有明文。次按汽車裝載時，所載貨物滲漏、飛散
    或氣味惡臭者，處汽車駕駛人新臺幣3千元以上9千元以下罰
    鍰，並責令改正或禁止通行，並記違規點數2 點，道路交通
    管理處罰條例第30條第1項第2款、第63條第1項第2款分別亦
    有明文。
四、經查：異議人甲○○固不否認其於上開舉發通知單所載時地
    ，有駕駛車號7H－383 號自用大貨車有載運牧草之事實，然
    矢口否認有如舉發通知單所載之「載運牧草飛散」之違規行
    為，其於本院96年11月9 日庭訊時辯稱：伊所載運之牧草係
    伊自己種的，1捆有1.2噸，跟石頭一樣硬，裡面很緊，除非
    用刀子把它割斷，否則不可能會掉，且伊載運了10幾年都沒
    有被舉發，而本件舉發有牧草掉落在路面要拿出相關照相證
    據，但幾乎都沒有，所以伊所載運之牧草並沒有掉落在路上
    云云（見本院卷第25、26頁），並提出伊所載運之牧草綑綁
    相關照片3張佐證（見本院卷第10、13頁）。惟查：
（一）證人乙○○即當時掣開竹縣警交字第E00000000 號舉發通
      知單之新竹縣警察局竹北分局鳳岡派出所員警於本院上開
      庭訊時結證稱略以：當天96年2月14日下午2時30分左右，
      他們的巡邏車因為在異議人甲○○所駕駛之車號7H－383
      號車後方，就看見車上載運牧草，大約跟了1、2百公尺，
      因為一路上有牧草飛散，而量不是很大，且車輛後方還有
      垂落之牧草，他便先跟同車之同事即張乾隆員警確認後，
      就鳴警攔停告知異議人甲○○，但異議人甲○○沒有承認
      ，所以就開單等語（見本院卷第25、26頁）。
（二）本院依卷附異議人甲○○所提供之牧草綑綁相關照片3 張
      及員警採證照片2 張（見本院卷16頁）綜合觀之，可知該
      車號7H－383號車上所載之牧草為1圓柱狀，直徑大約與車
      斗同寬，且該車之車斗長度亦可同時放置2 個圓柱狀之牧
      草，再由異議人甲○○所提供之牧草綑綁相關照片觀之，
      該圓柱狀之牧草雖經綑綁緊實，然此僅為側面拍攝之角度
      ，至於員警採證照片2 張則係由牧草後方角度拍攝，且該
      圓柱狀之牧草顯已有部分垂落在後方車斗外，而異議人甲
      ○○於其聲明異議狀中亦坦承其所載運之牧草確有鬆綁之
      情事。是依經驗法則，基於牧草本身之重量、密度係屬輕
      微，倘若車上所載運之牧草如有鬆綁之情形，則車子在行
      進當中所產生之風速，常致使鬆綁之牧草有隨風產生飛散
      之情形產生，而本件證人乙○○員警因駕駛巡邏車跟隨在
      異議人甲○○所駕駛之車號7H－383 號車後方約1、2百公
      尺，依上開員警採證照片上之牧草鬆綁之情形，當可遇見
      該牧草因車輛行進而有飛散之情事，從而本院認證人乙○
      ○於本院庭訊所為之證述應與事實相符，其證詞堪可採信
      ，至於異議人甲○○所辯伊所載運之牧草因綑綁緊實，且
      伊從未遭受舉發，所以牧草不可能會掉落在地上等語，然
      異議人甲○○於本次駕駛過程中並未親眼見到車子後方所
      載之牧草有無飛散之情形，且據上開採證照片所示，異議
      人甲○○所駕駛之車號7H－383號車後方載運之牧草的確
      有鬆綁，牧草垂掉飛散之情事，則異議人李清玉徒以牧草
      綑綁緊實為由置辯，誠難置信；況且是否曾因違規行為致
      遭員警舉發與本案是否違規係屬二事，則異議人甲○○執
      以先前未曾遭員警舉發為由而辯稱其本件並無違規之行為
      ，顯有以偏蓋全之論理上矛盾，再者，異議人甲○○提出
      上開照片，辯稱伊平日有將牧草綑綁緊實等情，實無礙於
      本件異議人甲○○因未將其所載運之牧草綑綁緊實，致隨
      風飛散之違規事實之認定，是本院認異議人甲○○上述所
      辯，顯屬事後卸責之詞，不予採信。
（三）又本件雖無直接之違規採證照片可資佐證，然證人乙○○
      為原處分機關認定異議人甲○○有前開違規行為之原證人
      ，其到庭以言詞供述本件待證事實，即異議人甲○○有前
      開違規事實，本院由上開證人乙○○證述及員警採證照片
      已得異議人甲○○確有上開違規行為之心證，且於本件卷
      存證據資料內並無任何積極證據足以證明證人乙○○之證
      述係屬虛偽，亦無足以令人顯信其供述為不可採之品性證
      據或前科證據存在，自不得僅以證人乙○○為本件開單舉
      發異議人甲○○違規之員警而全盤抹煞其在訴訟上所具有
      之原證人資格。又按交通員警掣單舉發違反道路交通管理
      處罰條例所列之違規事實，本質上為行政處分，係公務員
      基於職務上權力，依法就特定之具體事件所為具有公法上
      效果之單方行政行為，基於公務員為公法上行為具有公信
      力之原則，該行政處分當可被推定為真正，其據以依法處
      分之事實認定亦為正確無誤，本此公信原則，乃立法者賦
      予行政機關制定違反道路交通事件統一裁罰標準及處理細
      則，使執勤員警得當機處分以維護交通秩序、安全之行政
      目的，反之，若謂公務員一切行政行為均需預留證據以證
      其實，則國家行政勢必窒礙難行，據此，刑事訴訟法就犯
      罪證據有關之規定中，與行政秩序罰之交通違規裁罰本旨
      不合之部分，自不在準用之列。本件現場舉發員警即證人
      乙○○與異議人甲○○素昧平生，並無仇隙，衡情當無設
      詞攀誣、濫予舉發之理，本件既無任何證據足資證明證人
      乙○○有捏造事實、違法取締之情事，則執勤員警本其維
      護交通秩序、安全職責所為之舉發，自應受到合法、正確
      之推定，並此敘明。
（四）從而，本件異議人甲○○上述所辯之詞，均不足採，其於
      前揭舉發通知單上所載時地，有為駕駛車輛所載貨物飛散
      之違規行為，堪以認定，自應依法裁罰。
五、依上所述，異議人甲○○確有在上開舉發通知單所載時、地
    ，有為駕駛車輛所載貨物飛散之違規行為，原處分機關依前
    開道路交通管理處罰條例第30條第1項第2 款、第63條第1項
    第2 款及違反道路交通管理事件統一裁罰基準表之規定，裁
    罰異議人甲○○罰鍰5千元整，並記違規點數2點，於法尚無
    違誤，應予維持。異議人甲○○上述所辯，均無理由，應予
    駁回。
六、據上論斷，依道路交通案件處理辦法第19條，裁定如主文。
中　　華　　民　　國　　96　　年　　11　　月　　28    日
            臺灣新竹地方法院交通法庭
                              法　官  劉兆菊
以上正本證明與原本無異。
如不服本裁定，應於裁定送達後5日內向本院提出抗告狀。
中　　華　　民　　國　　96　　年　　11　　月　  28  　日
                              書記官  蕭汝芳
